臺灣高雄地方法院刑事判決　　　　　　　　　　　　　九十三年度簡上字第三五號
　　上　訴　人　臺灣高雄地方法院檢察署檢察官
　　被　　　告　癸○○
右列上訴人因被告竊盜案件，不服本院高雄簡易庭中華民國九十二年十二月二十五日
九十二年度簡字第五三八六號第一審簡易判決（聲請簡易判決刑案號：臺灣高雄地方
法院檢察署九十二年度偵字第二三九九三號）提起上訴，及移
地方法院檢察署九十三年度偵字第二五八三號、第二六五八號、第二八五五號），本
院管轄之第二審合議庭判決如左：
    主  文
原判決撤銷。
癸○○連續攜帶兇器竊盜，處有期徒刑壹年貳月。扣案之Ｔ型板手及螺絲起子各壹支
，均沒收。
    事  實
一、癸○○因需交通工具作為代步之工具，惟因經濟狀況不佳，並無資力自行購買車
    輛使用，竟基於意圖為自己不法之所有之概括犯意，連續為下列之竊盜行為：
（一）於民國（下同）九十二年十一月二十五日七時許，途經高雄縣鳳山市灣頭南巷
      九二之一號前，見竺德工程設計有限公司所有車牌ＶＩ－七四四五號自小貨車
      （聲請書誤載為丙○○所有）停放於該處，即認有機可趁，遂徒手打開該自小
      貨車之車門，再以拔開電線觸電之方式啟動電門竊取該自小貨車得手，並將該
      自小貨車留供已用。嗣於同年月二十六日十二時三十分許，因駕駛前開自小貨
      車，行經高雄縣大寮鄉○○村○○路捷運施工工地旁，為警攔檢而查獲。
（二）九十三年二月十二日二十二時許，途經屏東市○○路二七七號旁，見乙○○所
      有車牌ＰＨＢ－四一六號重型機車停放於該處，即認有機可趁，遂持其所有客
      觀上可對人之生命、身體、安全構成威脅，具有危險性之Ｔ型板手一支（未扣
      案）啟動該機車電門，竊取該機車得手，並亦將該機車留供作交通工具使用。
      嗣於同年月十三日十三時三十分許，因駕駛前開重型機車，在屏東市○○路與
      和興路路口，與蘇淑惠所駕駛之車牌ＵＡ－○三四○號自小客車發生擦撞而棄
      車逃離現場後，經據報前來之警方拾得其遺留於現場之裝有其所有之全民健康
      保險卡之黑色皮包一只，始循線查知上情。
（三）九十三年四月二日十七時許，在屏東市○○路一二三號寶建醫院停車場前，持
      其所有客觀上可對人之生命、身體、安全構成威脅，具有危險性之Ｔ型板手一
      支啟動為隆至華（原名辛○○）所有而由丁○○使用之車牌ＸＨＵ－六一○號
      重型機車電門，竊取該機車得手，並供作自已之交通工具使用。嗣於同年月四
      日二十二時十五分許，因騎乘該部重型機車，行經屏東市○○路統一超商前，
      因該機車之電門插有前開用以行竊之Ｔ型板手，為巡邏員警發現可疑而攔檢查
      獲，並扣得上開Ｔ型板手一支。
（四）九十三年六月二日二十二時許，在屏東縣鹽埔鄉○○村○○路之某處，持其所
      有客觀上可對人之生命、身體、安全構成威脅，具有危險性之螺絲起子一支，
      破壞子○○所有車牌ＷＬ－四二六三號自小客車之車門鎖（毀損部分未據告訴
      ），再以該螺絲起子啟動該自小客車電門，竊取該自小客車得手，並將該自小
      客車留供已用。嗣於九十三年六月三日十時十分許，經警在設於屏東縣枋寮鄉
      ○○村○○路○段六五號之震營股份有限公司附近尋獲該自小客車，而循線查
      悉上情。
（五）九十三年六月三日十時十分許，在設於屏東縣枋寮鄉○○村○○路○段六五號
      之震營股份有限公司大門右側路旁，持其所有客觀上可對人之生命、身體、安
      全構成威脅，具有危險性之螺絲起子一支【同（四）之螺絲起子】，破壞黃順
      榮所有而由壬○○使用之車牌ＸＴ－七八○二號自小貨車之車門鎖，再以該螺
      絲起子插入破壞該自小客車之電門欲竊車該車（毀損部分未據告訴），惟因其
      上開舉動已遭當時在該公司警衛室之保全人員甲○○透過監視器查覺有異而外
      出查看，癸○○見狀旋即逃離現場，惟仍於距離該公司約一百公尺處遭甲○○
      與壬○○以竊盜之現行犯加以逮捕，致未能竊得該自小貨車，並扣得上開螺絲
      起子一支。
二、案經高雄縣政府警察局林園分局報告台灣高雄地方法院檢察署檢察官偵查起訴及
    台灣高雄地方法院檢察署檢察官、台灣屏東地方法院檢察署檢察官移送併案審理
    。
    理  由
一、右揭犯罪事實，業據上訴人即被告癸○○於本院審理時已全然坦承不諱，且查：
（一）如事實欄一（一）所示之事實，另經被害人竺德工程設計有限公司負責人胡耿
      壽之妻丙○○於警詢陳述明確，並有扣押筆錄、扣押物品目錄表、領結、車輛
      竊盜、車牌失竊資料個別查詢報表－查詢車輛認可資料、車輛尋獲電腦輸入單
      各一紙、照片六幀在卷可證。
（二）如事實欄一（二）所示之事實，另經被害人乙○○、證人蘇淑惠分別於警詢陳
      述及證述明確，並有扣押筆錄、車輛竊盜、車牌失竊資料個別查詢報表－查詢
      車輛認可資料、道路交通事故肇事逃逸追查表、道路交通事故調查報告表、車
      輛尋獲受理報案單、贓物認領保管單各一紙及照片二幀附卷可參。
（三）如事實欄一（三）所示之事實，另經被害人丁○○於警詢陳述明確，並有搜索
      扣押筆錄、扣押物品目錄表、贓物保領結、車籍作業系統－查詢認可資料各一
      紙及相片五幀在卷可證，復有Ｔ型板手一支扣案可佐。
（四）如事實欄一（四）所示之事實，另經被害人子○○於警詢陳述明確，並有扣押
      筆錄、扣押物品目錄表、贓物認領保管單、車輛竊盜、車牌失竊資料個別查詢
      報表－查詢車輛認可資料各一紙、照片七幀附卷可參，復有螺絲起子一支扣案
      可佐。
（五）如事實欄一（五）所示之事實，另經證人即被害人壬○○、目擊案發過程之甲○○分別於警詢及本院審理時證述明確，並有扣押筆錄、扣押物品目錄表、贓
      物認領保管單、車籍作業系統－查詢認可資料各一紙、照片七幀附卷可參，復
      有螺絲起子一支扣案可佐。
      綜上以觀，本件事證己屬明確，被告犯行已堪認定。
二、查被告持以前往事實欄一（二）犯罪現場之Ｔ型板手一支，雖未扣案，惟據被告
    自承上開工具長約十五公分長，且係用以開啟機車電門之用等情以觀（簡上卷第
    一四三頁），顯然已具一定長度及硬度，另事實欄一（三）、（四）、（五）之
    Ｔ型板手及螺絲起子各一支，均具有一定之長度，且係屬於硬度之金屬利器，此
    有卷附照片在卷可稽（屏東縣警察局屏東分局屏警分刑字第○九三○○○二七一
    ○八號刑案偵查卷宗第二七頁、屏東縣警察局枋寮分局枋警刑字第○九三○○○
    一二○六號刑案偵查卷宗第二十頁），均屬客觀上足對人之生命、身體、安全構
    成威脅，具有危險性之兇器無疑。又被告於事實欄一（五）著手竊取該自小貨車
    之際，即遭查獲，屬未遂階段。是核被告事實欄一（一）所為，係犯刑法第三百
    二十條第一項之普通竊盜罪，而如事實欄一（二）、（三）、（四）所為係犯刑
    法第三百二十一條第一項第三款之攜帶兇器竊盜罪，另事實欄一（五）所為係犯
    刑法第三百二十一條第二項、第一項第三款之攜帶凶器竊盜未遂罪。另被告前後
    五次攜帶兇器竊盜罪、攜帶兇器竊盜未遂罪及竊盜罪犯行，時間緊接，方法相同
    ，所犯屬構成要件相同之罪，顯係基於概括之犯意反覆為之，應依連續犯之規定
    論以情節較重之事實欄一（四）之攜帶兇器竊盜犯行，並依法加重其刑。公訴人
    雖未就被告事實欄一（二）至（五）部分之竊盜犯行起訴，惟該部分既與公訴人
    起訴之犯罪事實有連續犯之裁判上一罪關係，自為起訴效力所及，本院自應併予
    審究。
三、原審認被告罪證明確，予以論罪科刑，固非無見，惟原審僅就被告之事實欄一（
    一）之竊盜犯行加以審判，而未及就被告上開其他為起訴效力所及之犯行一併審
    理，尚有未洽，上訴人上訴意旨執此指摘原判決不當，為有理由，自應由本院將
    原判決撤銷改判。爰審酌被告正值壯年，竟不思依循正途獲取財物，而連續以竊
    盜之方式奪取他人財物，且於遭警查獲後，仍不斷行竊，惡性非輕，惟念及被告
    犯後已坦承犯行、態度尚可，而所竊得之物均已為被害人所領回，有前開領結、
    贓物認領保管單、贓物保領結共五紙在卷可稽，及其他被害人所受之損失等一切
    情狀，量處如主文所示之刑。扣案之Ｔ型板手及螺絲起子各一支係被告供犯罪所
    用之物，且屬被告所有，業據被告於本院審理時供承在卷，均應依刑法第三十八
    條第一項第二款規定併予宣告沒收。至被告於事實欄一（二）用以行竊之Ｔ型板
    手一支，並未扣案，且已經丟棄滅失，已據被告供明在卷（刑事卷第一四三頁）
    ，爰不予宣告沒收，併此敘明。
四、按檢察官聲請以簡易判決處刑之案件，經法院認為有第四百五十一條之一第四項
    但書之情形者，應適用通常訴訟程序審判之，刑事訴訟法第四百五十二條定有明
    文；且對於簡易判決之上訴，準用刑事訴訟法第三編第一章及第二章之規定，管
    轄第二審之地方法院合議庭受理簡易判決上訴案件，應依通常程序審理。其認案
    件有刑訴法第四百五十二條之情形者，應撤銷原判決，逕依通常程序為第一審判
    決，法院辦理刑事訴訟簡易程序案件應行注意事項第十四項亦有規定；查本案本
    院於審判中發現被告尚有其他具裁判上一罪即併案部分之犯罪事實，足認檢察官
    之聲請簡易判決處刑為不適當，而有刑事訴訟法第四百五十一條之一第四項但書
    第二款之情形，依前揭法律規定，應由本院合議庭逕依通常程序審理後，而為第
    一審之判決，檢察官或被告如不服本判決，仍得於法定上訴期間內，向管轄之第
    二審法院提起上訴，附此敘明。
五、至臺灣高雄地方法院檢察署檢察官九十二年度偵字第二六○○一號移送併辦部分
    ，公訴人認被告癸○○於九十二年十二月十日二十時許，在屏東市○○路屏東機
    場前路口附近，以其所有之Ｔ型板手竊取庚○○所有，未懸掛車牌（原車牌號碼
    Ｊ９－四三一五號，已辦理撤銷），引擎號碼為Ｔ0000000Ｋ號，福特廠
    牌，藍色自用小客車一輛，由其友人己○○（已移轉由屏東地方法院檢察署偵查
    ）駛離現場，得手後供渠等代步之用，因認被告上開所為亦涉犯刑法第三百二十
    一條第一項第三款之加重竊盜罪嫌，而與前揭論罪科刑部分有連續犯裁判上一罪
    之關係而予以移送併辦審理，經查：
（一）按犯罪事實，應依證據認定之，無證據不得認定犯罪事實，刑事訴訟法第一百
      五十四條第二項定有明文；又不能證明被告犯罪者，應諭知無罪之判決，同法
      第三百零一條第一項亦定有明文。又刑事訴訟法所謂認定事實之證據，係指足
      以認定被告確有犯罪行為之積極證據而言，該項證據自須適合於被告犯罪事實
      之認定，始得採為論罪資料（最高法院二十九年上字第三一０五號判例）；事
      實之認定應憑證據，如未發現相當證據，或證據不足以證明，自不能以推測或
      擬制之方法，以為裁判之基礎（最高法院四十年台上字第八六號判例）。
（二）本件公訴人認被告涉犯此部分竊盜犯行，無非係以證人己○○於警詢及偵查中
      之陳述、車籍作業系統查詢認可資料、贓物認領收據各一紙為其主要論據。訊
      據被告則堅決否認有此部分竊盜之犯行，並辯稱伊沒有竊取，伊只知道是己○○開的，伊沒有注意他如何發動等語。
（三）雖證人己○○於警詢、偵查及本院審理時均證稱該原車牌號碼Ｊ９－四三一五
      號之自用小客車係被告持Ｔ型板手所竊取等語（警卷第二頁、九十二年度偵字
      第二五二○○號偵查卷第二二頁、第二三頁、刑事卷第九八頁、第九九頁），
      惟依證人前揭所證，顯然其亦為本件竊案之犯罪嫌疑人，已可確定，則其對於
      本件竊案自屬利害關係人之地位，是其究否會據實陳述本案發生之經過，或有
      無可能為求脫免自身之罪責而誣指被告，均非無疑。
（四）且依卷內證據資料所示，本件除證人己○○前揭所為之證述外，顯無其他證據
      可資佐證，如此，若僅憑證人己○○可能有疑之前揭證述即認被告確有涉犯本
      件竊盜犯行，顯然尚嫌率斷。
      綜上所述，依現存之證據所示，尚無法據以認定被告有為此部分竊盜之犯行，
      是公訴人此移送併案審理之部分即與本案論罪科刑之部分無連續犯之裁判上一
      罪關係，應退回由檢察官另行處理，附此敘明。
據上論斷，應依刑事訴訟法第四百五十五條之一第一項、第三項、第四百五十二條、
第三百六十九條第一項前段、第三百六十四條、第二百九十九條第一項前段，刑法第
五十六條、第三百二十一條第一項第三款、第三十八條第一項第二款，判決如主文。
本案經檢察官戊○○到庭執行職務。
中      華      民      國      九十三      年      八      月    六    日
                                  臺灣高雄地方法院刑事第九庭
                                      審判長法  官  孫  啟  強
                                            法  官  楊  智  守
                                            法  官  楊  宗  翰
右正本證明與原本無異。
如不服本判決，應於判決送達後十日內，向本院提出上訴狀。
                                            書記官  陳  南  瑜
中      華      民      國      九十三      年      八      月    十    日
附錄法條：
中華民國刑法第三百二十一條
犯竊盜罪而有左列情形之一者，處六月以上、五年以下有期徒刑：
三  攜帶兇器而犯之者。
